Inventaris van de archieven van de Wetgevende Colleges van de Bataafse Republiek en van het Koninkrijk Holland, 1796-1810
Nationaal Archief, Den Haag
Het minuut-besluit van de Eerste Kamer van 11 september 1799 is te vinden in de serie Minuut-besluiten van de Eerste Kamer van het Vertegenwoordigend Lichaam des Bataafsen Volks (nummer toegang 2.01.01.01, inventarisnummer 69: 2-17 september 1799). De missive van het Uitvoerend Bewind en de copie van de brief van d'Ardenne en de minuut van de toespraak van de president zijn helaas niet bij de minuut geborgen. Ze zijn ook niet aanwezig in de serie Bij de Eerste Kamer ingekomen stukken, afkomstig van het Uitvoerend Bewind. Mogelijk zijn ze niet bewaard door de administratie, omdat besloten was de brief voor kennisgeving aan te nemen en de brief toch in de series gedrukte besluiten en decreten afgedrukt zou worden.
Tweede Kamer
Het minuut-decreet van de Tweede Kamer van dezelfde datum vindt men in de serie Minuut-decreten van de Tweede Kamer van het Vertegenwoordigend Lichaam des Bataafsen Volks (nummer toegang 2.01.01.02, inventarisnummer 132: september 1799). In de minuut bevindt zich hier wel de minuut van de toespraak van de president van de Tweede Kamer, maar de door het Uitvoerend Bewind toegestuurde copie van de brief van d'Ardenne blijkt ook hier niet bij het minuut-decreet geborgen te zijn. Men moet nu bedenken bij welke serie(s) bij de Tweede Kamer ingekomen stukken deze copie opgeborgen zou kunnen zijn. Er blijkt maar één serie (niet-geheime) ingekomen stukken te zijn: Stukken, ingekomen bij de Tweede Kamer van het Vertegenwoordigend Lichaam, (nummer toegang 2.01.01.01, inventarisnum-mer 179). Het systeem van opbergen van stukken in een serie ingekomen stukken bij de Wetgevende Colleges is, dat die stukken worden opgelegd op de datum waarop het besluit, waarop ze betrekking hebben, is genomen. In de linkerbovenhoek is deze datum als exh(ibitum) genoteerd. De bijlage van de ingekomen brief van het Uitvoerende Bewind (de copie in het Frans van de brief van d'Ardenne) blijkt ook aanwezig te zijn in de bundel op de datum van 11 september 1799. De brief van het Uitvoerend Bewind zelf is niet aanwezig; mogelijk is deze door de administratie niet bewaard.
In de betreffende minuut- en net-series (inv.nrs. 1 tot en met 156) kan men de geschreven tekst vergelijken met de gedrukte teksten in het Dagverhaal en de gedrukte besluiten en decreten. Vergelijking leert dat het Dagverhaal soms een anders geredigeerde tekst weergeeft van het verhandelde in de vergadering van de Tweede Kamer.
In dit zoekvoorbeeld is een bij de Wetgevende Colleges ingekomen stuk als copie van een bij een andere instantie ingekomen stuk binnengekomen. Het origineel dat binnenkwam bij het Uitvoerend Bewind kan als volgt opgespoord worden:
De missive van d'Ardenne, geschreven op 10 september 1799, was oorspronkelijk gericht aan het Uitvoerend Bewind. In de minuut-notulen en het net-exemplaar in het register van notulen van het archief van dat bewind (nummer toegang 2.01.01.02, respectievelijk inventa-risnummer 532 en 63) leest men dat de brief in de vergadering van 11 september 1799 door de directeuren van het Uitvoerend Bewind is gelezen. Besloten werd om deze missive als copie-conform met een begeleidend schrijven naar beide Kamers van het Vertegenwoordigend Lichaam te sturen.
Zoekvoorbeeld 3
zoeken via het Dagverhaal naar een bepaald onderwerp op een bepaalde dag.
Concreet voorbeeld
Zoeken naar gegevens en archivalia betreffende de mislukte aanval van het Bataafse leger op Engelse stellingen bij Alkmaar op 10 september 1799
Men kan veronderstellen dat deze aanval op zeer korte termijn aan de Wetgevende Colleges zal zijn gerapporteerd. De parlementaire behandeling kan men nalezen in de dagverhalen van 10 september en volgende dagen. Men zal dan op een gegeven moment op de bij zoekvoor-beeld 2 genoemde dagverhalen stuiten en het zoeken kunnen vervolgen zoals daar aangegeven.
Men kan ook via de index op het Dagverhaal in de rubriek Oorlog bij 1799 zoeken naar een toepasselijke subrubriek. Men vindt daar dan op pagina 390A weer de subrubriek Inval der Engelschen. Uit de daar vermelde pagina's van Dagverhaal VI zal men dan de pagina's moeten lezen vanaf pagina 50, die het verhandelde op 10 september 1799 weergeeft. Aangekomen bij pagina 59 merkt men dat men alles wat over deze zaak door de beide kamers van het Vertegenwoordigend Lichaam besloten is, te weten is gekomen. Nu kan men op zoek gaan naar de originele gedrukte en geschreven stukken die er aan ten grondslag hebben gelegen, volgens de in zoekvoorbeeld 2 aangegeven methode.
Het reglement voor de Nationale Vergadering, vastgesteld op 21 januari 1796, bepaalde in art. 111 dat de vergaderingen met open deuren zou worden gehouden. Op initiatief van de uitgeverij Swart en Comp. werden gedrukte verslagen van de vergaderingen uitgegeven, gedrukt bij de firma Van Schelle en Comp., sinds 26 juli 1798 bij de firma J.J. Stuerman, alle gevestigd te Den Haag. Naderhand werd zelfs officieel bepaald in de Staatsregeling van 1798, art. 64, dat de beide kamers van het Vertegenwoordigend Lichaam hun openbare beraadslagingen in druk zouden uitgeven.
Concordantie
Een deel van de bestanddelen is in de jaren 1994-1995 hernummerd. Dit betreft vooral het archiefmateriaal, afkomstig van de beide Constitutiecommissies.
Het is niet geheel mogelijk om steeds gedetailleerd aan te geven over welke nieuwe inventarisnummers de archivalia met de oude inventarisnummers zijn verdeeld.
Oude nummers Nieuwe nummers
463 bis
801
463ter
803
463-4ter
827
464
806-812, 843
465
805, 844-847, 851-863, 868, 879
466-479
851-863
472
846, 849-850, 870
472-479
871
477
848, 875
477-479
864-866
478
874
479
814-823, 829-830
480-480a
804, 813, 824, 831-842, 869, 872-873, 876-878
481
825
482
826-828
483
867
Verklarende woordenlijst
Abolitie, akte van:
kwijtschelding van straf
Ad-hoc:
tijdelijk, speciaal voor een bepaalde zaak
Adresseren:
verzoekschrift richten aan, zich richten tot
Approbatie, akte van:
goedkeuring (van benoemingen)
Arreté:
besluit (van de Franse Gouverneur generaal)
Assignaten:
Frans papiergeld
Atterminatie:
uitstel
Ban, akte van rappel van:
intrekken van een ban
Beneficie van inventaris:
voorrecht van boedelbeschrijving bij erfenissen ter bepaling van de balans van baten en schulden van de erfenis
Besluit:
schriftelijke vorm van een beslissing
Brievenboek:
in deze inventaris: register van volledig afgeschreven ingekomen brieven met bijlagen
Commissiën:
1. opdrachten, 2. aanstellingen, 3. commissies
Commissoriaal maken:
het in handen stellen van een ad-hoc commissie, bestuur of ambtenaar, ter voorbereiding van de behandeling of om advies
Commissoriaallijst:
chronologische lijst van stukken die ter voorbereiding van de behandeling of om advies gezonden zijn aan anderen en waarop aantekening gehouden wordt van de voortgang en afdoening
Concept:
voorlopige versie van een geschrift
Confirmatie van vicarieën:
goedkeuring van de aanvaarding van door erfenis verkregen vicarieën
Creatie als notaris:
aanstelling als notaris
Credentiaal:
geloofsbrief
Dagverhaal:
uitgebreid verslag van het per dag verhandelde in de vergaderingen van de Wetgevende Colleges
Decreet:
verordening met algemeen bindende werking
Expeditielijsten, generale:
lijsten van verzonden brieven
Extraordinaris:
buitengewoon, bijzonder
Fideï commis:
beschikking waarbij erflater verscheidene personen tot één zelfde making roept (oftewel: erfstelling over de hand)
Geabandonneerd:
vrijwillig overgedragen, afgestaan
Gedeponeerd archief:
archief dat bij het archief van een rechtsopvolger is gevoegd
Gemene land:
de staat
Generale Expeditielijsten:
lijsten van verzonden brieven
Groot Besogne:
bijzondere vergadering van een college met zoveel mogelijk leden en eventueel derden, belast met het voorbereiden van zeer belangrijke beslissingen
Heerlijke rechten:
zakelijke rechten, stammend uit het leenstelsel
Hoofdenlijst:
lijst van rubrieken, voorkomend in de index
Indemniteit:
verzekering van schadeloosstelling bij schade aan persoon en/of goederen
Index (indices):
opgave van gegevens uit één of meer archiefbestanddelen in een andere volgorde dan die, waarin ze in het archief voorkomen
Katern:
paar in elkaar gevouwen of genaaide bladen
Klapper:
alfabetisch ingerichte naam- en trefwoordenlijst, die hier verwijst naar de index
Kwestieus:
omstreden, in twijfel getrokken
Legitimatie:
wettiging van kinderen
Mandementen van revisie:
opdracht tot herziening van gerechtelijke uitspraken
Minuut:
vastgesteld, goedgekeurd concept
Missive:
ambtelijke brief
Municipaliteit:
gemeentebestuur
Net-:
definitieve, in het net overgeschreven versie
Non prejudicie:
bepaling in een akte waarbij inbreuk op de jurisdictie of andere rechten voor de toekomst wordt uitgesloten
Notulen:
verslagen van vergaderingen, maar hier ook besluiten
Ordonnantie:
verordening, last, bevel
Pardon, akte van:
kwijtschelding van straf
Personele commissie:
tijdelijk commissie, bestaande uit enkele personen
Register:
archiefdeel, in boekvorm, waarin gegevens rechtstreeks zijn vastgelegd of zijn afgeschreven
Rekest:
verzoekschrift in een bepaalde redactionele vorm
Relatieven:
bijlagen
Relief:
ontheffing
Representant:
volksvertegenwoordiger
Resolutie:
besluit van een meerhoofdig bestuur in een bepaalde redactionele vorm, meestal van voor 1815
Resum(p)tie:
samenvatting van in een vorige vergadering genomen besluiten ter goedkeuring en definitieve vaststelling
Secreet:
geheim
Specterende:
betreffende, aangaande
Tienden:
kerkelijke belasting, waarbij afdracht van één tiende van de (graan)oogst of het pasgeboren vee verplicht was
Tractaat:
verdrag tussen mogendheden
Trafiek=
plaats waar men grondstoffen bewerkt voor de fabricage
Venia aetatis:
meerderjarigverklaring
Verbaal:
serie van de op één dag, of in één zitting vastgestelde minuten van besluiten, al dan niet met bijlagen, en van voor kennisgeving aangenomen ingekomen stukken
Verzuimd leen:
te laat of niet nagekomen verplichtingen in verband met de overdracht van een leengoed
Vivres:
levensmiddelen voor het leger
Beschrijving van de series en archiefbestanddelen
- BELANGRIJKE MEDEDELING VOOR DE RAADPLEGER
- PERIODE 1 MAART 1796 - 18 SEPTEMBER 1801, A.
  - DECRETEN EN BESLUITEN, A.1
    - GESCHREVEN NIET-GEHEIME DECRETEN EN BESLUITEN, MET INDICES, A.1.1
      - Decreten en besluiten, A.1.1.1
        Zie voor bijbehorende indices inv.nrs. 534-543.
        - Decreten van de Nationale Vergadering, representerende het Volk van Nederland, minuten., 1 mrt 1796 - 20 jan 1798; 1-23; 23 pakken
          - 1 mrt 1796 - 31 mrt 1796, 1
          - 1 apr 1796 - 29 apr 1796, 2
          - 2 mei 1796 - 31 mei 1796, 3
          - 1 jun 1796 - 30 jun 1796, 4
          - 1 jul 1796 - 29 jul 1796, 5
          - 1 aug 1796 - 31 aug 1796, 6
          - 1 sep 1796 - 30 sep 1796, 7
          - 3 okt 1796 - 31 okt 1796, 8
          - 1 nov 1796 - 30 nov 1796, 9
          - 1 dec 1796 - 30 dec 1796, 10
          - 2 jan 1797 - 31 jan 1797, 11
          - 1 feb 1797 - 28 feb 1797, 12
          - 1 mrt 1797 - 31 mrt 1797, 13
          - 3 apr 1797 - 29 apr 1797, 14
          - 1 mei 1797 - 31 mei 1797, 15
          - 1 jun 1797 - 30 jun 1797, 16
          - 3 jul 1797 - 31 jul 1797, 17
          - 1 aug 1797 - 31 aug 1797, 18
          - 1 sep 1797 - 29 sep 1797, 19
          - 2 okt 1797 - 31 okt 1797, 20
          - 1 nov 1797 - 30 nov 1797, 21
          - 1 dec 1797 - 29 dec 1797, 22
          - 2 jan 1798 - 20 jan 1798, 23
        - Decreten van de Nationale Vergadering, representerende het Volk van Nederland, net-exemplaren., 1 mrt 1796 - 30 nov 1796; 24-32; 9 pakken
          De net-exemplaren over de periode na 1 december 1796 zijn niet aanwezig.
          - 1 mrt 1796 - 31 mrt 1796, 24
          - 1 apr 1796 - 29 apr 1796, 25
          - 2 mei 1796 - 31 mei 1796, 26
          - 1 jun 1796 - 30 jun 1796, 27
          - 1 jul 1796 - 29 jul 1796, 28
          - 1 aug 1796 - 31 aug 1796, 29
          - 1 sep 1796 - 30 sep 1796, 30
          - 3 okt 1796 - 31 okt 1796, 31
          - 1 nov 1796 - 30 nov 1796, 32
        - Decreten van de Constituerende Vergadering, minuten., 22 jan 1798 - 04 mei 1798; 33-36; 4 pakken
          Op 22 jan 1798 werd ook een extraordinaris vergadering in Comité Generaal gehouden, aanvang 8 uur 's morgens, waarop de staatsgreep plaatsvond.
          - 22 jan 1798 - 31 jan 1798, 33
          - 1 feb 1798 - 28 feb 1798, 34
          - 1 mrt 1798 - 30 mrt 1798, 35
          - 2 apr 1798 - 4 mei 1798, 36
        - Besluiten van de Eerste Kamer van het Vertegenwoordigend Lichaam, niet-constitutioneel uitgeroepen, minuten., 4 mei 1798 - 8 jun 1798; 37-38; 2 pakken
          - 4 mei 1798 - 24 mei 1798, 37
          - 25 mei 1798 - 8 jun 1798, 38
        - Decreten van de Tweede Kamer van het Vertegenwoordigend Lichaam, niet-constitutioneel uitgeroepen, minuten., 4 mei 1798 - 11 jun 1798; 39; 1 pak
        - Decreten van het intermediar Wetgevend Lichaam, minuten., 13 jun 1798 - 31 jul 1798; 40-41; 2 pakken
          - 13 jun 1798 - 29 jun 1798, 40
          - 2 jul 1798 - 31 jul 1798, 41
            Achterin deze portefeuille bevindt zich één decreet van de Algemene Vergadering van het Vertegenwoordigend Lichaam van het Bataafse Volk, 31 juli 1798.
        - Besluiten van de Eerste Kamer van het Vertegenwoordigend Lichaam, minuten., 31 jul 1798 - 18 sep 1801; 42-118; 77 pakken
          - 31 jul 1798 - 15 aug 1798, 42
          - 16 aug 1798 - 31 aug 1798, 43
          - 3 sep 1798 - 14 sep 1798, 44
          - 17 sep 1798 - 28 sep 1798, 45
          - 1 okt 1798 - 15 okt 1798, 46
          - 16 okt 1798 - 31 okt 1798, 47
          - 1 nov 1798 - 15 nov 1798, 48
          - 16 nov 1798 - 30 nov 1798, 49
          - 3 dec 1798 - 14 dec 1798, 50
          - 17 dec 1798 - 29 dec 1798, 51
          - 2 jan 1798 - 15 jan 1799, 52
          - 16 jan 1799 - 31 jan 1799, 53
          - 1 feb 1799 - 14 feb 1799, 54
          - 15 feb 1799 - 28 feb 1799, 55
          - 1 mrt 1799 - 15 mrt 1799, 56
          - 18 mrt 1799 - 29 mrt 1799, 57
          - 1 apr 1799 - 15 apr 1799, 58
          - 16 apr 1799 - 30 apr 1799, 59
          - 1 mei 1799 - 15 mei 1799, 60
          - 16 mei 1799 - 31 mei 1799, 61
          - 1 jun 1799 - 14 jun 1799, 62
          - 17 jun 1799 - 28 jun 1799, 63
          - 1 jul 1799 - 12 jul 1799, 64
          - 15 jul 1799 - 23 jul 1799, 65
          - 24 jul 1799 - 31 jul 1799, 66
            Met Algemene Vergadering van de beide Kamers van het Vertegenwoordigend Lichaam op 30 juli 1799.
          - 1 aug 1799 - 15 aug 1799, 67
          - 16 aug 1799 - 31 aug 1799, 68
          - 2 sep 1799 - 17 sep 1799, 69
          - 18 sep 1799 - 30 sep 1799, 70
          - 1 okt 1799 - 15 okt 1799, 71
          - 16 okt 1799 - 31 okt 1799, 72
          - 1 nov 1799 - 15 nov 1799, 73
          - 18 nov 1799 - 29 nov 1799, 74
          - 2 dec 1799 - 13 dec 1799, 75
          - 16 dec 1799 - 31 dec 1799, 76
          - 2 jan 1800 - 16 jan 1800, 77
          - 17 jan 1800 - 31 jan 1800, 78
          - 3 feb 1800 - 14 feb 1800, 79
          - 17 feb 1800 - 28 feb 1800, 80
          - 3 mrt 1800 - 17 mrt 1800, 81
          - 18 mrt 1800 - 31 mrt 1800, 82
          - 1 apr 1800 - 16 apr 1800, 83
          - 17 apr 1800 - 30 apr 1800, 84
          - 1 mei 1800 - 15 mei 1800, 85
          - 16 mei 1800 - 30 mei 1800, 86
          - 1 jun 1800 - 16 jun 1800, 87
          - 17 jun 1800 - 30 jun 1800, 88
          - 1 jul 1800 - 10 jul 1800, 89
          - 11 jul 1800 - 23 jul 1800, 90
          - 24 jul 1800 - 31 jul 1800, 91
            Met Algemene Vergadering van de beide Kamers van het Vertegenwoordigend Lichaam op 29 juli 1800.
          - 1 aug 1800 - 15 aug 1800, 92
          - 18 aug 1800 - 29 aug 1800, 93
          - 1 sep 1800 - 15 sep 1800, 94
          - 16 sep 1800 - 30 sep 1800, 95
          - 1 okt 1800 - 15 okt 1800, 96
          - 16 okt 1800 - 31 okt 1800, 97
          - 3 nov 1800 - 14 nov 1800, 98
          - 16 nov 1800 - 29 nov 1800, 99
          - 1 dec 1800 - 15 dec 1800, 100
          - 16 dec 1800 - 31 dec 1800, 101
          - 5 jan 1801 - 15 jan 1801, 102
          - 16 jan 1801 - 30 jan 1801, 103
          - 2 feb 1801 - 13 feb 1801, 104
          - 16 feb 1801 - 27 feb 1801, 105
          - 2 mrt 1801 - 16 mrt 1801, 106
          - 17 mrt 1801 - 31 mrt 1801, 107
          - 1 apr 1801 - 15 apr 1801, 108
          - 16 apr 1801 - 30 apr 1801, 109
          - 1 mei 1801 - 15 mei 1801, 110
          - 18 mei 1801 - 29 mei 1801, 111
          - 1 jun 1801 - 15 jun 1801, 112
          - 16 jun 1801 - 30 jun 1801, 113
          - 1 jul 1801 - 15 jul 1801, 114
          - 16 jul 1801 - 31 jul 1801, 115
            Met Algemene Vergadering van de beide Kamers van het Vertegenwoordigend Lichaam op 28 juli 1801.
          - 3 aug 1801 - 14 aug 1801, 116
          - 17 aug 1801 - 31 aug 1801, 117
          - 1 sep 1801 - 18 sep 1801, 118
        - Decreten van de Tweede Kamer van het Vertegenwoordigend Lichaam, minuten., 31 jul 1798 - 18 sep 1801; 119-156; 38 pakken
          - 31 jul 1798 - 31 aug 1798, 119
          - 4 sep 1798 - 29 sep 1798, 120
          - 3 okt 1798 - 31 okt 1798, 121
          - 2 nov 1798 - 30 nov 1798, 122
          - 1 dec 1798 - 31 dec 1798, 123
          - 3 jan 1799 - 31 jan 1799, 124
          - 1 feb 1799 - 28 feb 1799, 125
          - 1 mrt 1799 - 30 mrt 1799, 126
          - 2 apr 1799 - 30 apr 1799, 127
          - 1 mei 1799 - 31 mei 1799, 128
          - 1 jun 1799 - 29 jun 1799, 129
          - 2 jul 1799 - 31 jul 1799, 130
          - 3 aug 1799 - 31 aug 1799, 131
          - 2 sep 1799 - 28 sep 1799, 132
          - 1 okt 1799 - 31 okt 1799, 133
          - 1 nov 1799 - 30 nov 1799, 134
          - 3 dec 1799 - 31 dec 1799, 135
          - 3 jan 1800 - 31 jan 1800, 136
          - 1 feb 1800 - 28 feb 1800, 137
          - 1 mrt 1800 - 29 mrt 1800, 138
          - 1 apr 1800 - 30 apr 1800, 139
          - 1 mei 1800 - 31 mei 1800, 140
          - 1 jun 1800 - 28 jun 1800, 141
          - 1 jul 1800 - 31 jul 1800, 142
          - 1 aug 1800 - 30 aug 1800, 143
          - 2 sep 1800 - 30 sep 1800, 144
          - 1 okt 1800 - 31 okt 1800, 145
          - 1 nov 1800 - 29 nov 1800, 146
          - 2 dec 1800 - 31 dec 1800, 147
          - 3 jan 1801 - 31 jan 1801, 148
          - 3 feb 1801 - 28 feb 1801, 149
          - 3 mrt 1801 - 31 mrt 1801, 150
          - 1 apr 1801 - 29 apr 1801, 151
          - 1 mei 1801 - 30 mei 1801, 152
          - 2 jun 1801 - 30 jun 1801, 153
          - 1 jul 1801 - 30 jul 1801, 154
          - 1 aug 1801 - 29 aug 1801, 155
          - 1 sep 1801 - 18 sep 1801, 156
      - Indices, A.1.1.2
        - Indices op de decreten van de Nationale Vergadering., 1 mrt 1796 - 31 dec 1797; 534-535; 2 delen
          - 1 mrt 1796 - 31 mei 1796, 534
            De index over juni- december 1796 ontbreekt; zie hiervoor: archief van de Staten-Generaal, nummer toegang 1.01.03, inv.nr. 3681: index op de ordinaris-resolutiën over 1796; de volledige index is wel in druk aanwezig: zie inv.nr. 722.
          - 1 jan 1797 - 31 dec 1797, 535
            De index over de periode 1 - 22 januari 1798 ontbreekt; is echter wel in druk aanwezig: inv.nr. 723.
        - Index op de decreten van de Constituerende Vergadering, en op de besluiten van het Vertegenwoordigend Lichaam, Eerste Kamer (niet-constitutioneel uitgeroepen)., 22 jan 1798 - 31 mei 1798; 536; 1 band
          Het gedeelte van de index van 1 juni - 12 juni 1798 is niet aanwezig, echter wel in druk: inv.nr. 725. De index op de decreten van de onwettig tot stand gekomen Tweede Kamer ontbreekt, maar is wel in druk aanwezig: inv.nr. 725. De index op de decreten van het Intermediair Wetgevend Lichaam (13 juni - 31 juli 1798) ontbreekt, maar is wel in druk aanwezig: inv.nr. 726.
        - Indices (met klappers) op de besluiten van het Vertegenwoordigend Lichaam, Eerste Kamer (constitutioneel gekozen)., 1 aug 1798 - 18 sep 1801; 537-541; 5 delen
          - 1 aug 1798 - 8 nov 1798, 537
          - 1 jan 1799 - 19 jul 1799, 538
          - jul 1799 - dec 1799, 541
            Uitsluitend op persoons- en plaatsnamen en anders ingericht dan de indices van inv.nrs. 537-540.
          - 1 jan 1800 - 31 dec 1800, 539
          - 1 jan 1801 - 18 sep 1801, 540
        - Indices op de decreten van het Vertegenwoordigend Lichaam, Tweede Kamer (constitutioneel gekozen)., 31 jul 1798 - 17 sep 1801; 542-543; 2 delen
          - 31 jul 1798 - 29 jul 1800, 542
          - 30 jul 1800 - 17 sep 1801, 543
    - GEDRUKTE NIET-GEHEIME DECRETEN EN BESLUITEN, MET INDICES, A.1.2
      - Decreten en besluiten, A.1.2.1
        Zie voor bijbehorende gedrukte indices inv.nrs. 722-734. Deze gedrukte decreten en besluiten en hun indices berusten óók in de bibliotheek van het Nationaal Archief.
        - Gedrukte decreten van de Nationale Vergadering, vertegenwoordigende het Volk van Nederland., 1 mrt 1796 - 20 jan 1798; 555-577; 23 delen
          De gedrukte decreten van de Nationale Vergadering zijn digitaal te raadplegen. Zie hiervoor de website van het NIWI en het Nationaal Archief: Bataafse Republiek: Dagverhaal en Decreten der Nationale Vergadering 1796-1798.
          - 1 mrt 1796 - 31 mrt 1796, 555
          - 1 apr 1796 - 29 apr 1796, 556
          - 2 mei 1796 - 31 mei 1796, 557
          - 1 jun 1796 - 30 jun 1796, 558
          - 1 jul 1796 - 29 jul 1796, 559
          - 1 aug 1796 - 31 aug 1796, 560
          - 1 sep 1796 - 30 sep 1796, 561
          - 3 okt 1796 - 31 okt 1796, 562
          - 1 nov 1796 - 30 nov 1796, 563
          - 1 dec 1796 - 30 dec 1796, 564
          - 2 jan 1797 - 31 jan 1797, 565
          - 1 feb 1797 - 28 feb 1797, 566
          - 1 mrt 1797 - 31 mrt 1797, 567
          - 3 apr 1797 - 29 apr 1797, 568
          - 1 mei 1797 - 31 mei 1797, 569
          - 1 jun 1797 - 30 jun 1797, 570
          - 3 jul 1797 - 31 jul 1797, 571
          - 1 aug 1797 - 31 aug 1797, 572
          - 1 sep 1797 - 29 sep 1797, 573
          - 2 okt 1797 - 31 okt 1797, 574
          - 1 nov 1797 - 30 nov 1797, 575
          - 1 dec 1797 - 29 dec 1797, 576
          - 2 jan 1798 - 20 jan 1798, 577
        - Gedrukte decreten van de Constituerende Vergadering., 22 jan 1798 - 4 mei 1798; 578-581; 4 delen
          De gedrukte decreten van de Constituerende Vergadering zijn digitaal te raadplegen. Zie hiervoor de website van het NIWI en het Nationaal Archief: Bataafse Republiek: Dagverhaal en Decreten der Nationale Vergadering 1796-1798
          - 22 jan 1798 - 31 jan 1798, 578
          - 1 feb 1798 - 28 feb 1798, 579
          - 1 mrt 1798 - 30 mrt 1798, 580
          - 1 apr 1798 - 4 mei 1798, 581
        - Gedrukte besluiten van de Eerste Kamer van het Vertegenwoordigend Lichaam, niet-constitutioneel uitgeroepen., 4 mei 1798 - 12 jun 1798; 582; 1 deel
        - Gedrukte decreten van de Tweede Kamer van het Vertegenwoordigend Lichaam, niet-constitutioneel uitgeroepen., 4 mei 1798 - 12 jun 1798; 583; 1 deel
        - Gedrukte decreten van het intermediair Wetgevend Lichaam., 12 jun 1798 - 31 jul 1798; 584-585; 2 delen
          - 13 jun 1798 - 29 jun 1798, 584
          - 2 jul 1798 - 31 jul 1798, 585
            Hierin ook de besluiten van de eerste vergadering van het Vertegenwoordigend Lichaam van 31 juli 1798.
        - Gedrukte besluiten van de Eerste Kamer van het Vertegenwoordigend Lichaam., 1 aug 1798 - 18 sep 1801; 586-661; 76 delen
          Zie voor de besluiten van de eerste vergadering op 31 juli 1798 inv.nr. 585.
          - 1 aug 1798 - 14 aug 1798, 586
          - 15 aug 1798 - 31 aug 1798, 587
          - 3 sep 1798 - 14 sep 1798, 588
          - 17 sep 1798 - 28 sep 1798, 589
          - 1 okt 1798 - 16 okt 1798, 590
          - 17 okt 1798 - 31 okt 1798, 591
          - 1 nov 1798 - 16 nov 1798, 592
          - 17 nov 1798 - 30 nov 1798, 593
          - 3 dec 1798 - 17 dec 1798, 594
          - 19 dec 1798 - 29 dec 1798, 595